臺灣高等法院臺南分院民事裁定
109年度聲字第123號
聲  請  人  劉淑惠  
上列聲請人因與相對人謝正裕等間請求損害賠償事件（本院109
年度上字第228號），聲請交付法庭錄音光碟，本院裁定如下：
    主  文
准於聲請人繳納費用後，交付聲請人本院109度上字第228號請求
損害賠償事件於中華民國109年8月20日、109年9月21日準備程序
期日之法庭數位錄音光碟。
聲請人就第一項所示法庭數位錄音光碟內容，不得散布、公開播
送，或為非正當目的之使用。
聲請費用由聲請人負擔。
    理  由
一、聲請意旨略以：聲請人為本院109年度上字第228號損害賠償
    事件之當事人。茲因該事件受命法官對聲請人態度不友善，
    對聲請人為無理要求，恐有與原審法官共同幫相對人製作調
    查小組報告之嫌，故聲請該受命法官迴避；聲請人為主張及
    維護法律上權利，爰聲請交付本院109年度上字第228號損害
    賠償事件，於民國109年8月20日、109年9月21日準備程序期
    日之法庭數位錄音光碟等語。
二、按當事人及依法得聲請閱覽卷宗之人，因主張或維護其法律
    上利益，得於開庭翌日起至裁判確定後6個月內，繳納費用
    聲請法院許可交付法庭錄音或錄影內容；法院組織法第90條
    之1第1項前段定有明文。次按當事人及依法得聲請閱覽卷宗
    之人，因主張或維護其法律上利益，聲請交付法庭錄音或錄
    影內容時，應敘明理由，由法院為許可與否之裁定。前項聲
    請經法院裁定許可者，每張光碟應繳納費用新臺幣（下同）
    50元。持有前開法庭錄音、錄影內容之人，就取得之錄音、
    錄影內容，不得散布、公開播送，或為非正當目的使用；法
    庭錄音錄影及其利用保存辦法第8條亦有明文。另按交付法
    庭錄音、錄影內容之聲請事件，應由錄音、錄影之法院裁定
    之，但錄音、錄影之法院與錄音、錄影內容所屬事件卷證所
    在之法院不同者，該卷證所在之法院，認有必要者，亦得裁
    定之；法院辦理聲請交付法庭錄音錄影內容應行注意事項第
    3點亦有明定。
三、經查，聲請人為本院109年度上字第228號損害賠償事件之當
    事人，為依法得聲請閱覽卷宗之人，業經本院查閱上開卷宗
    屬實，復據聲請人敘明聲請交付法庭錄音所欲主張或維護其
    法律上利益之理由，且本件亦無得不予許可或限制聲請閱覽
    、抄錄或攝影卷內文書等應保密之事項，其聲請尚無不合，
    應予准許。又聲請人依法就取得之法庭數位錄音光碟內容，
    不得散布、公開播送，或為非正當目的之使用。違反前揭規
    定者，依法院組織法第90條之4第1、2項，由行為人之住所
    、居所，或營業所、事務所所在地之地方法院處30,000元以
    上300,000元以下罰鍰，附此敘明。
四、據上論結，本件聲請為有理由，裁定如主文。
中　　華　　民　　國　　109 　年　　10　　月　　27　　日
  　　　            民事第三庭  審判長法  官  張世展

                                      法  官  莊俊華

                                      法  官  黃佩韻
上為正本係照原本作成。
不得抗告。
中　　華　　民　　國　　109 　年　　10　　月　　27　　日

  　　　　　　　　　　　　　　　　　　書記官  黃玉秀